高雄高等行政法院判決　　　　　　　　　　　　　　　九十三年度訴字第二九三號
　　　　　　　　　　　　　　　.
　　原　　　告　甲○○
　　訴訟代理人　楊丕銘　律師
　　被　　　告　財政部台灣省南區國稅局
　　代　表　人　乙○○　局長
　　訴訟代理人　丙○○
右當事人間因綜合所得稅事件，原告不服財政部中華民國九十三年二月九日台財訴字
第０九二００七一八０三號訴願決定，提起行政訴訟。本院判決如左：
　　主  文
原告之訴駁回。
訴訟費用由原告負擔。
　　事  實
壹、事實概要：
　　緣原告八十九年度綜合所得稅結算申報，列報投資抵減稅額新台幣（下同）三０
    九、三０六元，經被告核定認列三０九、二三二元，嗣以原告所投資新瑞都開發
    股份有限公司（以下簡稱新瑞都公司）之投資計畫未依限完成，不符合行為時促
    進產業升級條例第八條規定，乃依法追繳其當年度綜合所得稅三０九、二三二元
    ，並自民國（下同）九十年四月二日起至九十二年六月十日止，按郵政儲金匯業
    局一年期定期存款利率，加計利息一八、二五二元，一併徵收，原告不服，申經
    復查未獲變更，提起訴願，亦遭決定駁回，遂提起本件行政訴訟。
貳、兩造聲明：
一、原告聲明求為判決：訴願決定及原處分（復查決定含原核定處分）均撤銷。
二、被告聲明求為判決：原告之訴駁回。
參、兩造之爭點：
甲、原告主張之理由：
一、緣原告因所投資之新瑞都公司屬促進產業升級條例第八條所規定之新興重要策略
    性產業，可依法投資抵減稅額，而原告已於申報八十九年度及九十年度綜合所得
    稅時，請准被告核發投資抵減餘額表，據以申報投資抵減稅額，且被告亦已准予
    抵減稅額。嗣因新瑞都公司之大湖工商綜合區投資計畫，事後未能依限完成，被
    告乃認該事後發生之情況，應溯及既往地使新瑞都公司之投資人自始即不具有得
    申報投資抵減稅額之資格，而認應追繳原告八十九年度及九十年度原已申報投資
    抵減之稅額，為此被告乃於九十二年五月二十三日以南區國稅南市二字第０九二
    ００二六七四九號函示，不但不續核發投資抵減餘額表予原告，且更進而追繳原
    告原已投資抵減之稅額，並一併檢送八十九年及九十年度綜合所得稅核定通知書
    及繳款書命原告於九十二年六月二十日前繳納核定追繳之稅額各三二七、六０七
    元及二二六、九七一元。原告不服，申請復查未獲變更，提起訴願，亦遭決定駁
    回。
二、依促進產業升級條例第十條第三項規定之法律原則及立法意旨，本件不應追繳原
    告八十九年度及九十年度之投資抵減稅額，上開法條所謂「前項情形（指適用免
    徵營利事業所得稅之事業於免稅期間屆滿前將其免稅事業轉讓予符合第八條規定
    之其他事業繼續生產受獎勵之產品者，則該受讓之其他事業即可繼續享受原事業
    所尚未屆滿之期限內之免稅獎勵），轉讓之公司於轉讓後不符合第八條之新興重
    要策略性產業適用範圍者，應『終止』其未屆滿之免稅獎勵。」由於法律上「終
    止」一詞係在繼續性之法律關係使其僅向後而不溯及發生效力時始予使用（此與
    「解除」、「撤銷」、「無效」等用語，係使之溯及或自始發生效力者顯有不同
    ），是立法者就前揭促進產業升級條例第十條第三項之規定顯然係意在當發生「
    事業事後始不符或始不得適用促進產業升級條例關於獎勵規定」之情形時其僅欲
    使「該不得適用獎勵規定」之效力向後發生，而不欲使其向前發生溯及之效力者
    至明（在繼續性之法律關係或法律事實中如此規範始能符合法律安定性之要求、
    暨兼顧投資人之權益）。本件之情形亦與上述情形具關鍵性之相同，從而本件新
    瑞都公司之大湖工商綜合區投資計畫事後未能依限完成，致事後不符促進產業升
    級條例第八條之新興重要策略性產業適用範圍者，亦僅應自新瑞都公司事後不符
    促進產業升級條例第八條之新興重要策略性產業適用範圍時起，向後發生「原告
    不得再為申報投資抵減稅額」之效力，而不得向前溯及地認定「原告就八十九年
    度、九十年度亦不得申報投資抵減稅額」至明，是本件訴願決定暨原處分顯然違
    背促進產業升級條例第十條第三項規定之法律原則及立法意旨致應予撤銷；退言
    之，行政程序法第四條規定「行政行為應受法律及一般法律原則之拘束」，本件
    縱認促進產業升級條例第十條第三項之規定尚不得直接適用於本案，然立法者在
    促進產業升級條例第十條第三項規定所蘊涵之「法律原則上不溯及既往」之一般
    法律原則至少亦可透過行政程序法第四條之規定而準用於本案，從而其結果仍屬
    相同。然本件訴願決定就上開原告之具體主張並未說明何以不足採取之具體明確
    理由而僅含糊籠統地稱「第查促進產業升級條例第十條第三項係針對『適用免徵
    營利事業所得稅之事業於免稅期間屆滿前，轉讓其免稅事業予符合第八條規定之
    其他事業』之相關規定，與本件無涉，應不予援用，所訴核無足採，本件原處分
    應予維持」云云，是其訴願決定可謂至為草率。
三、次按本件訴願決定雖亦援引財政部七十九年五月十八日台財稅字第七九０一０五
    九一五號及八十三年三月二日台財稅字第八三一五八四０八四號函釋意旨，而謂
    本件仍應向原告追繳八十九年度及九十年度投資抵減之稅額云云。惟查，促進產
    業升級條例第十條第三項規定「前項情形（指適用免徵營利事業所得稅之事業於
    免稅期間屆滿前將其免稅事業轉讓予符合第八條規定之其他事業繼續生產受獎勵
    之產品者，則該受讓之其他事業即可繼續享受原事業所尚未屆滿之期限內之免稅
    獎勵），轉讓之公司於轉讓後不符合第八條之新興重要策略性產業適用範圍者，
    應『終止』其未屆滿之免稅獎勵。」係於八十八年十二月三十一日修正促進產業
    升級條例時始行增訂者，而訴願決定書所援引之財政部七十九年間及八十三年間
    之解釋令函意旨，則與其後於八十八年十二月三十一日增訂之前揭促進產業升級
    條例第十條第三項規定相違，依憲法第一百七十二條規定及中央法規標準法第十
    一條規定「命令與法律牴觸者無效」則訴願決定書所援引之財政部解釋令函乃屬
    無效而不得拘束本案，是訴願決定書之認定乃有顯然之違法。何況，依憲法第十
    九條規定及中央法規標準法第六條規定，欲課人民予稅捐債務者必須恪守「稅捐
    法定主義」之原則，亦即必須基於法律規定而不得僅基於行政命令即課予人民稅
    捐債務，準此則訴願決定書援引財政部之解釋令函以追繳原告之稅捐者，亦違反
    上開規定所堅持之稅捐法定主義原則致有顯然之違法。
四、再者，依行政程序法第八條規定，本件亦不應追繳原告八十九年及九十年度之投
    資抵減稅額，按行政程序法第八條規定「行政行為，應以誠實信用之方法為之，
    並應保護人民正當合理之信賴。」本件新瑞都公司之大湖工商綜合區投資計畫，
    既由行政機關審核通過公告週知以鼓勵人民投資（含投資人可適用促進產業升級
    條例投資抵減稅額之部分），則殷實而資訊貧乏之投資人自然正當合理地信賴行
    政機關之審核致受鼓舞而加以投資，從而事後當新瑞都公司意外地無法依限完成
    計畫時，原告已因正當合理信賴行政機關之投資審核，而致血本無歸之際，若謂
    須再蒙受「遭追繳原已投資抵減之稅額」之二度損害，豈非使人民因對行政機關
    之正當合理信賴致蒙受雙重損失，是倘對原告追繳原已投資抵減之稅額者可謂顯
    然違反行政程序法第八條之規定（依法，此際行政機關保護人民正當合理之信賴
    已猶恐不及，又焉可落井下石地對人民追繳原已投資抵減之稅額），準此則本件
    訴願決定暨原處分之認定均已顯然違背行政程序法第八條規定。
五、本件被告對原告追繳依法業巳抵減之稅額，必須以法律為依據，而不得僅以命令
    為依據，然被告卻僅以命令為依據，是被告對原告所為之追繳確不合法，而應予
    撤銷，始符法旨。按憲法第十九條規定「人民有依法律納稅之義務。」是欲課人
    民予稅捐義務者，惟依法律始得為之，而不得僅以命令為之，此即稅捐法定主義
    ；又中央法規標準法第五條規定「左列事項應以法律定之：．．．二、關於人民
    之權利義務者。」就關於人民之權利或義務之事項（如對人民之權利加以剝奪或
    限制、或課予人民以義務等），亦應以法律為之、而不得僅以命令為之，此即所
    謂之法律保留原則。基上，原告於申報八十九年度及九十年度綜合所得稅時既巳
    請准被告依促進產業升級條例之「法律」規定以投資抵減稅額者，則被告事後倘
    欲就「原告上開兩年度已依法抵減之稅額」再課予原告該稅捐債務者（即事後追
    繳原告前巳依法抵減之稅額），依前引憲法第十九條規定，自應以法律為之而不
    得僅以命令為之，被告依財政部七十九年五月十八日台財稅字第七九０一０五九
    一五號函及八十三年三月二日台財稅字第八三一五八四０八四號函等命令，而就
    「原告上開兩年度所已依法抵減之稅額」再課予原告該稅捐債務（即事後追繳原
    告前已依法抵減之稅額），即顯違憲法第十九條所規定之稅捐法定主義致無足取
    ，從而被告自不得對原告追繳八十九年度及九十年度所已依法抵減之稅額至明。
    再者，原告既已依法抵減八十九年度及九十年度之綜合所得稅，倘被告事後欲再
    對原告為追繳者，則係對原告之既有權利有所剝奪或限制，亦係課予原告義務致
    其顯屬關於人民權利義務之事項，依中央法規標準法第五條規定，被告自應依據
    法律始得對原告為追繳，而不得僅依據命令對原告為追繳，是本件被告援引前揭
    財政部行政命令為依據，欲對原告為追繳者即顯然違反中央法規標準法第五條規
    定，致本件被告對原告所為之追繳顯屬違法而應予撤銷。
六、被告主張其核准原告抵減八十九年度及九十年度之綜合所得稅額時係附有「倘新
    瑞都公司之大湖工商綜合區投資計畫事後未能依限完成者則被告原先所核准之抵
    減稅額即失其效力」之停止條件（按：如依被告之主張則此應係解除條件而被告
    卻誤稱為停止條件），而今上開條件業已成就（即新瑞都公司之大湖工商綜合區
    投資計畫事後未能依限完成），則被告當初所為之稅額抵減之核准自已失其效力
    ，從而被告自得對原告追繳抵減之稅額云云。惟查，被告並未舉證證明其於核准
    原告抵減八十九年度及九十年度之綜合所得稅額時確實附有「倘新瑞都公司之大
    湖工商綜合區投資計畫事後未能依限完成者則被告原先所核准之抵減稅額即失其
    效力」之解除條件，被告就其上開之答辯主張既未能舉證證明，自無足取。由此
    益證本件對原告追繳依法業已抵減之稅額者，確乏法律依據，是本件被告對原告
    之追繳自應撤銷。
乙、被告主張之理由：
一、原告原始認購新瑞都公司八十七年度創立發行記名股票三、０００、０００股，
    可抵減稅額六、０００、０００元，經被告於八十九年十一月二十九日以南區國
    稅審二字第八九０八四八八四號函核准發給股東投資抵減稅額證明書在案，惟該
    公司未依限完成投資計畫，不符合促進產業升級條例規定，被告乃依法追繳原告
    八十九年度綜合所得稅三０九、二三二元，並自九十年四月二日起至九十二年六
    月十日止，按郵政儲金匯業局一年期定期存款利率，加計利息一八、二五二元﹝
    309,355元×（4.65%×273/365＋1.8%＋1.4%×161/365）﹞，一併徵收。
二、原告復查主張被告對法律不溯及既往之基本原則存有嚴重之誤解，且按行政程序
    法第八條規定，行政行為應以誠實信用之方法為之，並應保護人民正當合法之信
    賴云云，被告復查結果以，查新瑞都公司於八十七年度辦理新創立資金四十五億
    元之投資計畫，經經濟部工業局核認符合行政院規定之重要科技事業，並經被告
    書面審核符合修正前促進產業升級條例第八條規定，而該投資計畫應於核准後三
    年內（即九十一年二月二十五日前）完成，未能依限完成者，應於期限屆滿前向
    被告申請展延，但全程計畫完成期限不得超過四年，惟該公司並未依限完成投資
    計畫，不符合首揭促進產業升級條例規定，被告依法追繳原告八十九年度綜合所
    得稅三０九、二三二元，並自九十年四月二日起至九十二年六月十日止，依郵政
    儲金匯業局一年期定期存款利率，按日加計利息，一併徵收，固非無據，惟被告
    加計利息計算有誤，重行依各年度一月一日利率，自九十年四月一日起，分年按
    日計算至九十二年六月十一日止，應加計利息為一九、一三六元﹝（309,232 元
    ×5%×275/365）＋（309,232元×1.8%）＋（309,232元×1.4%×162/365）﹞，
    基於行政救濟不能更不利於申請人之法理，被告追繳原告八十九年度綜合所得稅
    額三０九、二三二元及加計利息一八、二五二元，並無不合，乃予維持。至稱被
    告違反法律不溯及既往原則及行政行為應以誠實信用之方法為之乙節，查被告係
    依首揭規定追繳不符促進產業升級條例規定之投資抵減稅額並加計利息，原告所
    稱顯係誤解。
三、原告除復執前詞外，未有新事證及新理由，其所訴洵不足採。至原告訴稱依促進
    產業升級條例第十條第三項規定之法律原則及立法意旨，則本件不應追繳系爭投
    資抵減稅額云云，查促進產業升級條例第十條第三項係針對「適用免徵營利事業
    所得稅之事業於免稅期間屆滿前，轉讓其免稅事業予符合第八條規定之其他事業
    」之相關規定，與本件無涉，應不予援用，併予陳明。
　　理  由
一、按「為鼓勵重要科技事業、重要投資事業及創業投資事業之創立或擴充，依左列
    規定認股或應募記名股票持有時間達二年以上者，得以其取得該股票之價款百分
    之二十限度內，抵減當年度應納營利事業所得稅額或綜合所得稅額；當年度不足
    抵減時，得在以後四年度內抵減之；．．．」、「第一項重要科技事業、重要投
    資事業及創業投資事業之適用範圍，由行政院定之，並每二年檢討一次。」行為
    時促進產業升級條例第八條第一項前段、第三項分別定有明文。又「本標準依促
    進產業升級條例第八條第三項規定訂定之。」、「重要投資事業之適用範圍，其
    屬大型購物中心事業者，應分別符合下列各要件：一、屬工商綜合區內之公司者
    ：（一）投資計畫係依工商綜合區開發設置管理辦法設置大型購物中心。（二）
    投資計畫之實收資本額或增加實收資本額新台幣二十億元以上。（三）投資計畫
    之購置全新機器設備、新建營業用主體建築及停車場工程金額合計達新台幣二十
    億元以上。（四）投資計畫核准後三年內完成。」、「符合本標準規定之重要投
    資事業，因不可抗力或確實不可歸責於該計畫申請人之事由，致未能於經濟部核
    定之投資計畫期限前完成或擬變更計畫者，應於核定完成日前，向經濟部申請展
    延或變更。但全程計畫完成期限，自核發第三條所稱之核准函日起算，不得超過
    四年。」行為時重要投資事業屬於大型購物中心事業部分適用範圍標準第一條、
    第二條第一項第一款、第七條亦有明文。上開重要投資事業屬於大型購物中心事
    業部分適用範圍標準之規定乃係針對行為時促進產業升級條例第八條所定重要投
    資事業之要件予以細節性及技術性之補充規定，以確保該法條規定之執行，除斟
    酌投資人之權益外，並兼顧租稅公平原則，為執行母法及相關法律所必要。是上
    開規定符合立法意旨且未逾越母法之限度，與憲法第二十三條並無牴觸。且上開
    抵減稅額之規定，其立法目的在於鼓勵創立或擴充重要投資事業，屬租稅優惠之
    規定，而非增加人民之負擔或限制權利之行使，亦無法律保留原則之適用。
二、本件原告八十九年度綜合所得稅結算申報，列報投資抵減稅額三０九、三０六元
    ，經被告核定認列三０九、二三二元，嗣以原告所投資新瑞都公司之投資計畫未
    依限完成，不符合行為時促進產業升級條例第八條規定，乃依法追繳其當年度綜
    合所得稅三０九、二三二元，並自九十年四月二日起至九十二年六月十日止，按
    郵政儲金匯業局一年期定期存款利率，加計利息一八、二五二元，一併徵收等情
    ，業據兩造分別陳明在卷，復有原告中華民國八十九年度綜合所得稅結算申報書
    、被告綜合所得稅核定通知書影本附卷可稽。而原告提起本件訴訟係以：依行為
    時促進產業升級條例第十條第三項規定之法律原則及立法意旨，本件不應追繳原
    告八十九年度之投資抵減稅額，按立法者就上開法律規定，顯然意在當發生「事
    業事後始不符或始不得適用促進產業升級條例關於獎勵規定」之情形時，其僅欲
    使「該不得適用獎勵規定」之效力向後發生，而不欲使其向前發生溯及之效力者
    至明（在繼續性之法律關係或法律事實中如此規範始能符合法律安定性之要求、
    暨兼顧投資人之權益），本件之情形亦與上開規定之情形具關鍵性之相同，從而
    新瑞都公司之大湖工商綜合區投資計畫事後未能依限完成，致不符行為時促進產
    業升級條例第八條之新興重要策略性產業適用範圍者，亦僅應向後發生「原告不
    得再為申報投資抵減稅額」之效力，而不得向前溯及地認定「原告就八十九年度
    亦不得申報投資抵減稅額」至明；又訴願決定書所援引之財政部七十九年間及八
    十三年間之解釋令函意旨，與其後於八十八年十二月三十一日增訂之促進產業升
    級條例第十條第三項規定相違，依憲法第一百七十二條規定及中央法規標準法第
    十一條規定「命令與法律牴觸者無效。」則訴願決定書所援引之財政部解釋令函
    乃屬無效而不得拘束本案；再按新瑞都公司之大湖工商綜合區投資計畫，既由行
    政機關審核通過公告周知以鼓勵人民投資（含投資人可適用促進產業升級條例投
    資抵減稅額之部分），則殷實而資訊貧乏之投資人自然正當合理地信賴行政機關
    之審核致受鼓舞而加以投資，從而事後當新瑞都公司意外地無法依限完成計畫時
    ，原告已因正當合理信賴行政機關之投資審核，而致血本無歸之際，若謂須再蒙
    受「遭追繳原已投資抵減之稅額」之二度損害，豈非使人民因對行政機關之正當
    合理信賴致蒙受雙重損失，是倘對原告追繳原已投資抵減之稅額者，可謂顯然違
    反行政程序法第八條之規定；本件被告對原告追繳依法業已抵減之稅額，必須以
    法律為依據，而不得僅以命令為依據，然被告卻僅以命令為依據，是被告對原告
    所為之追繳確不合法，而應予撤銷云云，資為論據。
三、經查，原告原始認購新瑞都公司八十七年度創立發行記名股票三、０００、００
    ０元股，可抵減稅額六、０００、０００元，經被告於八十九年十一月二十九日
    以南區國稅審二字第八九０八四八八四號函核准發給股東投資抵減稅額證明書在
    案，而新瑞都公司於八十七年度辦理新創立資金四十五億元之投資計畫，經經濟
    部工業局核認符合行政院規定之重要投資事業，業經被告書面審核符合行為時促
    進產業升級條例第八條規定，而該投資計畫應於核准後三年內即九十一年二月二
    十五日前完成，未能依限完成，應於期限屆滿前向該局申請展延，但全程計畫完
    成期限不得超過四年，然該公司並未依限完成投資計畫等情，此有新瑞都公司股
    東持股符合促進產業升級條例第八條規定連續持有達二年以上股票明細表、被告
    八十九年十一月二十九日南區國稅審二字第八九０八四八八四號函、經濟部九十
    二年三月十四日經商字第０九二０二０五一一七０號函、新瑞都公司九十一年三
    月二十四日（九二）新瑞都財字第０三二四號函等影本附原處分卷及本院卷足稽
    。又原告八十九年度綜合所得稅結算申報，經被告核定認列投資抵減稅額三０九
    、二三二元，嗣因原告所投資新瑞都公司之投資計畫未依限完成，不符合行為時
    促進產業升級條例第八條規定，被告乃依法追繳其當年度綜合所得稅三０九、二
    三二元，並加計利息一八、二五二元，一併徵收之事實，亦有重要投資事業股東
    投資抵減稅額餘額表及被告綜合所得稅核定通知書等影本附原處分卷為憑，洵堪
    認定。
四、按「經依復查、訴願或行政訴訟程序終結決定或判決，應補繳稅款者，稅捐稽徵
    機關應於復查決定，或接到訴願決定書，或行政法院判決書正本後十日內，填發
    補繳稅款繳納通知書，通知納稅義務人繳納，並自該項補繳稅款原應繳納期間屆
    滿之次日起，至填發補繳稅款繳納通知書之日止，按補繳稅額，依原應繳納稅款
    期間屆滿之日郵政儲金匯業局之一年期定期存款利率，按日加計利息，一併徵收
    。」、「前項補繳之稅款，應自該項稅捐原繳納期限截止之次日起，至補繳之日
    止，就補繳之應納稅捐，依原應繳納稅款期間屆滿之日郵政儲金匯業局之一年期
    定期存款利率按日加計利息，一併徵收。」分別為稅捐稽徵法第三十八條第三項
    、第四十八條之一第二項所明定。上開法律規定乃係就稅捐機關因行政救濟程序
    而延緩徵收或因納稅義務人因逃漏稅而漏未徵收本稅所生之損失所為之規定，納
    稅義務人未繳納稅款而依稅捐稽徵法第三十五條規定申請復查，稽徵機關依同法
    第三十九條第一項規定暫緩移送法院強制執行其應納稅捐，是納稅義務人因申請
    復查而享有延緩繳納稅款之期間利益（利息收益），自應負擔緩繳稅款期間之利
    息；同理，納稅義務人因逃漏稅而延緩繳納稅款之期間利益（利息收益），亦應
    負擔緩繳稅款期間之利息。本件因新瑞都公司未依限完成投資計畫，致不符合行
    為時促進產業升級條例第八條有關租稅優惠之規定，其已按該規定以取得之股票
    之價款，抵減應納綜合所得稅額之股東，自應依法追繳該已抵減之稅額，至請求
    返還之範圍如何，相關稅法未設明文，應屬法律漏洞，而須於裁判時加以補充。
    因該已抵減之稅額，本於抵減之當年度即應依法繳納，其因抵減之結果亦享有延
    緩繳納稅款之期間利益（利息收益），揆諸前揭法律規定之法理，自應負擔緩繳
    稅款期間之利息。再按「七十九年一月一日起逾期繳納各項稅款，依法應行加計
    利息之利率標準，依該年一月一日郵政儲金匯業局一年期定期存款利率辦理。」
    、「前述××股份有限公司之投資計畫，屆時如未符合重要科技事業製造業部分
    之適用範圍標準第二條規定者，其股東原已依主旨抵減之所得稅款應予追繳，並
    自各該年度結算申報期間屆滿之次日起至繳納之日止，依郵政儲金匯業局一年期
    定期存款利率，按日加計利息一併徵收。」業經財政部七十九年五月十八日台財
    稅字第七九０一０五九一五號及八十三年三月二日台財稅字第八三一五八四０八
    四號函釋在案。按財政部上開函釋係上級機關為下級機關在執行職務時所為之解
    釋，性質上屬行政規則，而該規定係有關追繳稅款應如何計算利息等技術性、細
    節性事項加以規定，並未逾越所得稅法等相關之規定，與憲法第十五條、第十九
    條與第二十三條尚無牴觸，本院自得適用。本件被告核定追繳原告八十九年度綜
    合所得稅三０九、二三二元，並加計利息，一併徵收，其中利息部分，依郵政儲
    金匯業局一年期定期存款利率各年度一月一日利率，自九十年四月一日起至九十
    二年六月十一日止，應加計利息為一九、一三六元﹝（309,232元×5%×275/365
    ）＋（309,232元×1.8%）＋（309,232元×1.4%×162/365）﹞ ，被告原核定應
    加計利息一八、二五二元雖有錯誤，然原核定之金額對原告較為有利，基於行政
    救濟不能為更不利於原告之規定，被告追繳原告八十九年度綜合所得稅額三０九
    、二三二元及加計利息一八、二五二元，仍應予維持。
五、按「公司符合前條新興重要策略性產業適用範圍者，於其股東開始繳納股票價款
    之當日起二年內得經其股東會同意選擇適用免徵營利事業所得稅並放棄適用前條
    股東投資抵減之規定，擇定後不得變更。」、「依前條規定適用免徵營利事業所
    得稅之公司，在免稅期間內，設備應按所得稅法規定之固定資產耐用年數逐年提
    列折舊。適用免徵營利事業所得稅之事業於免稅期間屆滿之日前，將其受免稅獎
    勵能獨立運作之全套生產或服務設備或應用軟體，轉讓與其他事業，繼續生產該
    受獎勵產品或提供受獎勵勞務，且受讓之公司於受讓後符合第八條新興重要策略
    性產業適用範圍者，其原免稅期間未屆滿部分之獎勵，得由受讓之公司繼續享受
    。前項情形，轉讓之公司於轉讓後不符合第八條之新興重要策略性產業適用範圍
    者，應終止其未屆滿之免稅獎勵。」行為時促進產業升級條例第九條第一項、第
    十條固有明文。然查，本件新瑞都公司屬重要投資事業之創立，該公司依行為時
    促進產業升級條例第八條第一項及第九條第一項規定，經股東會同意選擇股東投
    資抵減綜合所得稅，而非免徵營利事業所得稅，而同條例第十條規定係就股東會
    同意選擇免徵營利事業所得稅，嗣後發生受免稅獎勵能獨立運作之全套生產或服
    務設備或應用軟體，轉讓與其他事業，繼續生產該受獎勵產品或提供受獎勵勞務
    ，且受讓之公司於受讓後符合第八條新興重要策略性產業適用範圍者，其原免稅
    期間未屆滿部分之獎勵，得由受讓之公司繼續享受轉讓。惟本件新瑞都公司股東
    會既未同意選擇適用免徵營利事業所得稅，且亦無該公司受免稅獎勵能獨立運作
    之全套生產或服務設備或應用軟體，轉讓與其他事業之情形，自無上開行為時促
    進產業升級條例第十條之適用。又本件新瑞都公司應具備如何條件，其股東始得
    以其投資之股票價款，抵減綜合所得稅額；股東應如何以其取得該股票之價款，
    抵減綜合所得稅額，行為時促進產業升級條例第八條及行為時重要投資事業屬於
    大型購物中心事業部分適用範圍標準第二條第一項第一款均已定有明文，亦無類
    推適用上開行為時促進產業升級條例第十條規定之餘地。原告主張依行為時促進
    產業升級條例第十條第三項規定之法律原則及立法意旨，本件不應追繳原告八十
    九年度之投資抵減稅額云云，顯不可採。
六、又重要投資事業之適用範圍，其屬大型購物中心事業而為工商綜合區內之公司者
    ，應符合行為時重要投資事業屬於大型購物中心事業部分適用範圍標準第二條第
    一項第一款所規定之要件，而上開條文第四目規定「投資計畫核准後三年內完成
    。」再依同法第七條規定符合本標準規定之重要投資事業，因不可抗力或確實不
    可歸責於該計畫申請人之事由，致未能於經濟部核定之投資計畫期限前完成或擬
    變更計畫者，應於核定完成日前，向經濟部申請展延或變更，但全程計畫完成期
    限，自核發核准函日起算，不得超過四年。查，被告於八十九年十一月二十九日
    以南區國稅審二字第八九０八四八八四號函核發新瑞都公司股東投資抵減稅額證
    明書時，在說明欄第三項已載明：「本投資計畫應於經濟部工業局核准後三年內
    （即九十一年二月二十五日前）完成，未能依限完成者，應於期限屆滿前向該局
    申請展延，但全程計畫完成期限不得超過四年。屆時如未能取得完成證明書，股
    東原已抵減之所得稅款應予追繳，並自各該年度結算申報期限屆滿之次日起至繳
    納之日止，依郵政儲金匯業局一年期定期存款利率，按日加計利息一併徵收。」
    此有該函影本附本院卷可稽。再按「適用本條例第八條股東投資抵減之公司，應
    於股東繳納股票價款之當日起滿三年後，向公司所在地之稅捐稽徵機關申請准予
    核發投資抵減稅額證明書。前項公司經稅捐稽徵機關准予核發投資抵減稅額證明
    書後，對於原始認股或應募股東繼續持有記名股票三年以上者，應發給投資抵減
    稅額證明書。股東於申辦稅捐抵減之年度，辦理所得稅申報時，應檢附前項證明
    書向管轄稽徵機關辦理稅捐抵減。投資抵減稅額證明書之格式，由財政部定之。
    」為促進產業升級條例施行細則第十六條所明定。而財政部所定頒之股東投資抵
    減稅額證明書備註欄亦載明：「被投資事業日後之投資計畫未依限完成，股東已
    抵減之所得稅額，應予追繳，並自各股東實際抵減所得稅年度結算申報期間屆滿
    之次日起至繳納之日止，按日加計利息一併徵收。」此有財政部所定頒之股東投
    資抵減稅額證明書影本附本院卷可參。則就重要投資事業應符合如何條件股東始
    得以其投資之股票價款抵減所得稅額，法規不但已有明文規定，且被告於核發投
    資抵減稅額證明書時，亦已就被投資事業日後之投資計畫未依限完成，股東已抵
    減之所得稅額，應予追繳，並加計利息一併徵收等追繳程序，告知被投資公司及
    投資股東。則原告主張新瑞都公司之大湖工商綜合區投資計畫，既由行政機關審
    核通過公告周知以鼓勵人民投資（含投資人可適用促進產業升級條例投資抵減稅
    額之部分），其正當合理信賴行政機關之審核致受鼓舞而加以投資，自應依行政
    程序法第八條規定，不應追繳原告八十九年度之投資抵減稅額云云，亦不足採。
七、綜上所述，原告之主張既不足取，被告依法追繳原告八十九年度綜合所得稅三０
    九、二三二元，並加計利息一八、二五二元，一併徵收，並無違誤；訴願決定予
    以維持，亦無不合；原告起訴意旨求為撤銷，為無理由，應予駁回。
八、據上論結，本件原告之訴為無理由，依行政訴訟法第一百九十五條第一項後段、
    第九十八條第三項前段，判決如主文。
中　　　華　　　民　　　國    九十三　　年　  　六　　　月　　  三十　　日
                              高雄高等行政法院第一庭
                                          審判長法官　  陳光秀
                                          法      官　  楊惠欽
                                          法      官　  李協明
右為正本係照原本作成。
如不服本判決，應於判決送達後二十日內向本院提出上訴書狀，其未表明上訴理由者
，應於提起上訴後二十日內向本院提出上訴理由書（須按對造人數附繕本）；如於本
判決宣示或公告後送達前提起上訴者，應於判決送達後二十日內補提上訴理由書（須
附繕本）。未表明上訴理由者，逕以裁定駁回。
提起上訴應預繳送達用雙掛號郵票七份（每份三十四元）。
中　　　華　　　民　　　國    九十三　　年　  　六　　　月　　  三十　　日
                                          法院書記官    周良駿
